【裁判字號】    92,易,40
【裁判日期】    920318
【裁判案由】    竊盜
【裁判全文】
臺灣基隆地方法院刑事判決                            九十二年度易字第四０號
    公  訴  人  臺灣基隆地方法院檢察署檢察官
    被      告  甲○○
右列被告因竊盜案件，經檢察官提起公訴 (九十一年度偵字第四七二四號)，本院判
決如左：
    主  文
甲○○竊盜，累犯，處有期徒刑拾月。
    事  實
一、甲○○曾於民國八十六年間犯竊盜罪，經本院判處有期徒刑三年六月確定；另因
    搶奪罪，經本院判處有期徒刑十一月確定。二罪嗣定執行刑為有期徒刑四年四月
    確定，甫於九十一年六月十日執行完畢，仍不知悛悔，復意圖為自己不法之所有
    ，於九十一年十二月十四日十三時二十分許，進入基隆市○○路一號之一乙○○
    所開設之建源銀樓內，趁乙○○不注意之際，竊取置於桌櫃內之金項鍊二條放入
    口袋中，得手後正欲離去時，為乙○○發現而報警查獲。
二、案經基隆市警察局第一分局報請臺灣基隆地方法院檢察署檢察官偵查起訴。
    理  由
一、訊據被告甲○○固坦承於右揭時地進入建源銀樓取得金項鍊二條等情不諱，惟矢
    口否認有何竊盜犯行，並辯稱：伊是在店外樓梯的地上撿到的，在警局應訊時遭
    警毆打要灌（水）承認其他案件云云。經查被告於上開時地，趁被害人不注意之
    際，竊取金項鍊二條之事實，業據其於檢察官偵查時供述甚明，而該二條項鍊原
    置於建源銀樓店桌櫃內並未取出，而是遭被告竊取，且該銀樓並無樓梯等情，亦
    據證人乙○○結證在卷（本院九十二年三月四日筆錄），顯見被告翻異翔實之前
    供，核屬事後卸責之詞，不足採信。至其所稱遭警毆打一事，經查其於警訊中並
    未承認有何竊盜情事（問：你是不是偷店內項鍊即轉身跑走，有無此事？答：沒
    有這回事。），有警卷筆錄附卷可稽，本院亦未引用其警訊之供述為本件認定事
    實之依據，故其是否遭警毆打與本案無關（被告如認警員涉嫌不法，應另循合法
    途徑申告處理）。此外，並有贓物領據及金項鍊二條之照片各一紙在卷足憑，其
    竊盜犯行堪以認定，應予依法論科。
二、查被告意圖為自己不法之所有，趁被害人不注意之際，竊得他人屬於動產之金項
    鍊二條，而放入口袋置於其實力支配之下，核其所為，係犯刑法第三百二十條第
    一項之普通竊盜罪。次查被告有如事實欄所載犯罪科刑及其執行完畢情形，有台
    灣高等法院被告全國前案記錄表存卷可按，其於執行完畢後五年內，再犯有期徒
    刑以上之刑之本罪，為累犯，依法加重其刑。爰審酌其素行不端，已如前述，甫
    經執畢即又再犯，且犯罪所生危害他人財產法益非輕，並犯罪後之態度等一切情
    狀，量處如主文所示之刑示懲。
據上論結，應依刑事訴訟法第二百九十九條第一項前段，刑法第三百二十條第一項、
第四十七條、罰金罰鍰提高標準條例第一條前段判決如主文。
本案經檢察官熊南彰到庭執行職務。
中    華    民    國        九十二      年      三      月    十八      日
                                    臺灣基隆地方法院刑事第二庭
                                              法  官    邱志平
右正本證明與原本無異。
對於本件判決如有不服，應於收受送達後十日內，向本院提出上訴書狀，上訴於臺灣
高等法院，並按他造當事人之人數附具繕本。
                                              書記官    彭淑芳
中    華    民    國        九十二      年      三      月    二十一    日
附錄論罪法條
刑法第三百二十條第一項：
意圖為自己或第三人不法之所有，而竊取他人之動產者，為竊盜罪，處五年以下有期
徒刑、拘役或五百元以下罰金。


司法院資訊處製作；財團法人民間司法改革基金會備份。
